臺灣士林地方法院民事裁定　　　　　　　 96年度聲字第731號
聲　請　人　國泰世華商業銀行股份有限公司
法定代理人　甲○○
代　理　人　乙○○
相　對　人　簡榮
　　　　　　丙○○
上列當事人間返還提存物事件，本院裁定如下：
    主  文
聲請駁回。
    理  由
一、本件聲請人聲請返還本院91年度存字第44號提存事件內之擔
    保金即面額新臺幣100萬元之臺北市政府建設公債89年度第2
    期債票。其陳述略稱：聲請人與相對人間因清償債務事件，
    前遵鈞院84年度裁全字第1980號、89年度聲字第880 號民事
    裁定提存面額新臺幣100 萬元之臺北市政府建設公債89年度
    第2 期債票而聲請對相對人之財產為假扣押在案。茲因本案
    訴訟業已終結，聲請人復定20日以上期間催告相對人行使權
    利而未行使，自得請求返還提存物云云，並提出提存書、假
    扣押裁定、撤銷假扣押裁定、公示送達裁定確定證明書、存
    證信函等影本為證。
二、按返還擔保金，依民事訴訟法第106 條準用第104 條之規定
    ，須符合：（１）應供擔保之原因消滅者；（２）供擔保人
    證明受擔保利益同意返還者；（３）訴訟終結後供擔保人證
    明已定20日以上之期間催告受擔保利益人行使權利而未行使
    ，或法院依供擔保人之聲請，通知受擔保利益人於一定期間
    內行使權利並向法院為行使權利之證明而未證明者之要件，
    法院始得裁定返還擔保金。至所謂「訴訟終結」，在因假扣
    押或假處分所供擔保之情形，因該擔保係為保障受擔保利益
    人因不當假扣押或假處分裁定實施假扣押或假處分之執行，
    則在供擔保人撤回假扣押或假處分之執行前，受擔保利益人
    所受損害仍可能繼續發生，損害額既未確定，自無強令其行
    使權利之理。故在假扣押或假處分所供之擔保，供擔保人依
    民事訴訟法第106 條準用第104 條第1 項第3 款規定，聲請
    以裁定命返還其擔保金之場合，必供擔保人已撤回假扣押或
    假處分之執行後，對受擔保利益人為行使權利之催告，始得
    謂與民事訴訟法第104 條第1 項第3 款所訂之「訴訟終結後
    」相當，最高法院86年度台抗字第53號、臺灣高等法院86年
    度抗字第3219號民事裁定可參。
三、經查本件依聲請人所陳述之情形尚難謂其應供擔保之原因消
    滅，亦未能認定受擔保利益人已同意返還；而本件假扣押執
    行標的已經另案調卷執行完畢，本案訴訟業已終結，此經本
    院調閱前開假扣押卷宗審閱屬實。惟聲請人於聲請本院公示
    送達通知相對人行使權利之存證信函，相對人丙○○部分已
    由本院予以駁回，故聲請人通知相對人丙○○行使權利之存
    證信函並未合法送達，則其主張：已合法催告相對人行使權
    利而不行使云云，自無可採取。本院復已於96年5 月17日限
    期通知聲請人補正對相對人丙○○催告行使權利之證明，聲
    請人，惟聲請人迄未補正。依上說明，聲請人之聲請不符合
    返還提存物之要件，應予駁回。
中　　華　　民　　國　　96　　年　　6 　　月　  29　　日
                  民事第二庭  法　官  李瑜娟
以上正本證明與原本無異。
如不服本裁定應於送達後10日內向本院提出抗告狀，並繳納抗告
費新臺幣1,000元。
中　　華　　民　　國　　96　　年　　7 　　月　　3 　　日
                    　　　　  書記官　李秀蘊
